臺灣高等法院臺南分院刑事裁定
抗　告　人
即異 議 人　甲 ○　○
上列抗告人即異議人因違反道路交通管理處罰條例案件，對於臺
灣嘉義地方法院中華民國94年3月31日所為之裁定（94年度交聲
字第50號），提起抗告，本院裁定如下：
    主  文
抗告駁回。
    理  由
一、抗告意旨以：抗告人當晚駕駛HK-4079號自小貨車前往朋友
    廖昶坪家中聚餐飲酒，抗告人因不勝酒力無法自行開車回家
    ，遂由友人簡明煌駕車載送回家，豈料簡明煌路況不熟，且
    該產業道路路況亦不佳，導致貨車滑入路邊水窪無法行駛，
    簡明煌遂離開現場尋找友人前來協助，而抗告人當時已經睡
    著，故被留置在現場，嗣警方前往處理時，發現抗告人單獨
    在現場，且滿身酒味，欲對其實施酒測，抗告人因被友人載
    ，顯有不當，為此抗告，請依無罪推定及罪疑惟輕之原則，
    撤銷原裁定云云。
二、原處分機關略以：受處分人即異議人甲○○於民國94年1月
    23 日零時20分許，駕駛HK-4079號自小貨車，在嘉義縣大林
    鎮大美里南二高旁產業道路，經嘉義縣警察局民雄分局，以
    嘉縣警交字第L00000000號通知單舉發「甲○○路倒於左述
    時、地，警方前往處理時發現其滿身酒味，遂帶返所實施酒
    測，經過一小時甲○○不願配合拒絕警方酒測」違規，異議
    人不服，該站乃依道路交通管理處罰條例第35條第3項及同
    條例第67條第2項規定，以嘉監義字地裁76-L 00000000號裁
    決書裁處罰鍰新臺幣6萬元，吊銷駕駛執照，3年內禁考，逾
    期則依該裁決書處罰主文規定裁處，於法並無不合等語。
三、按汽車駕駛人拒絕接受酒精濃度測試之檢定者，處新臺幣六
    萬元罰鍰，並當場移置保管其車輛及吊銷其駕駛執照；又汽
    車駕駛人，曾依第三十五條第二項前段之規定吊銷駕駛執照
    者，三年內不得考領駕駛執照。道路交通管理處罰條例第35
    條第3項、同法第67條第2項分別定有明文。
四、經查本件舉發單位即嘉義縣警察局民雄分局大美派出所警員
    於94年1月23日零時20分許，接獲報案稱於大美里靠近南二
    高產業道路有乙人路倒，乃迅速前往處理，現場發現1部自
    小貨車HK-4079號旁倒臥乙名男子，經盤查該人為抗告人甲
    ○○，抗告人滿身酒味，警方遂帶返所實施酒測，經過1小
    時異議人極不配合酒測，警方乃舉發其拒絕酒測並移置保管
    該貨車等情，有該舉發單位即嘉義縣民雄分局大美派出所勤
    務紀錄影本、抗告人簽名拒測酒測單及嘉縣警交字第L00000
    000號舉發違規通知單各1份在卷可稽。抗告人對於當日駕駛
    HK-4079號自小貨車外出、當時因酒醉倒臥該車旁，於警局
    拒絕酒測等情，均不否認，抗告人飲酒後拒絕酒測之事實，
    堪予認定。抗告人雖以前揭情詞置辯，然經原審傳訊現場處
    理警員簡進忠到庭證稱：異議人到派出所一直不配合酒測，
    那天他親友亦到場，異議人當時說伊在梅山喝酒後駕駛該自
    小貨車返家，並未提及簡明煌駕車之事，且於案發當時並未
    見到在庭證人簡明煌等語在卷（見原審94年3月18日訊問筆
    錄），並於提出異議人拒絕酒測錄音帶及錄影帶為證，嗣經
    原審勘驗結果，抗告人於警局坦承酒醉，惟以僅將車駕駛至
    路邊並未肇事，向警方坦承有錯並拒絕酒測，希望警方原諒
    ，嗣有親友到場，抗告人仍拒絕酒測，長達1小時餘時間，
    抗告人均未提及簡明煌之人，亦未提及他人駕駛情事，錄影
    帶影像內容與錄音帶內容相符等情，有原審勘驗筆錄1份在
    卷可稽，核與證人即處理警員簡進忠證述情節互核相符，則
    依抗告人於警局陳述及處理警員證述情節，抗告人駕車不慎
    駛入路溝，因不勝酒力倒臥路旁，經警處理拒絕酒測之事實
    ，亦堪認定。證人簡明煌雖於原審審理時證稱：晚上約10點
    多離開友人家，才開10餘分鐘就陷進水溝、伊由原路至交流
    道附近求救，該路段路程約10分鐘左右，攔車未果回現場時
    約凌晨零時30分許，因看不到異議人就自行攔車回家云云，
    然就現場處理情形警員簡進忠證稱：警方於凌晨零時25分到
    達現場，於零時40分許帶異議人至警局，那時車子還在現場
    待拖吊車拖吊等語，並提出載有處理時間之嘉義縣警察局民
    雄分局大美派出所受理各類案件紀錄表（原審卷第二十六頁
    ）、道路交通事故現場圖及現場照片8幀（原審卷第二十八
    頁至第三十三頁）可資佐證，是依證人所言於零時30分許重
    回現場，處理員警及車輛仍在現場，證人竟未遇見，所述顯
    與實情不符，參以證人簡明煌所述係因異議人酒醉而搭載其
    返家，既下車求援，往返半小時內腳程，竟求援長達2小時
    未果，於凌晨深夜返回現場亦未聞問即自行搭車返家，而異
    議人於警局一再強調自己有錯，然就駕駛人係非異議人此重
    要抗辯，在案發當時及嗣後親友到場，長達一小時餘拒絕酒
    測時間內均未提及，遲至94年2月1日始具狀陳稱係簡明煌駕
    車云云，再再均與常情相違，證人簡明煌前揭證述駕車情節
    ，顯係事後編織迴護友人之詞，無足採憑。抗告人所辯伊當
    時僅醉臥車旁，並未駕駛汽車行為云云，不足採信。
四、綜上，抗告人顯有酒醉駕車拒絕酒測之事實，原審法院以抗
    告人之異議為無理由，將其異議駁回，於法並無不合。抗告
    人仍執前詞提起抗告，指摘原裁定不當，核無理由，應予駁
    回。
據上論斷，應依道路交通案件處理辦法第26條、道路交通管理處
罰條例第89條、刑事訴訟法第412條，裁定如主文。
中　　華　　民　　國　　94　　年　　5 　　月　　11　　日
                  刑事第六庭    審判長法　官  蔡崇義
                                      法　官  吳永宋
                                      法　官  侯明正
以上正本證明與原本無異。
不得再抗告。
　　　　　　　　　　　　　　　　　　　書記官  李育儒
中　　華　　民　　國　　94　　年　　 5　　月　　12　　日
